【裁判字號】    97,上易,254
【裁判日期】    970515
【裁判案由】    竊盜
【裁判全文】
臺灣高等法院臺南分院刑事判決         97年度上易字第254號
上  訴  人
即  被  告  甲○○
上列上訴人因竊盜案件，不服臺灣雲林地方法院九十七年度易字
第五四號中華民國九十七年三月二十一日第一審判決（起訴案號
：臺灣雲林地方法院檢察署九十六年度偵字第六五四八號），提
起上訴，本院判決如下：
    主  文
上訴駁回。
    理  由
一、按提起上訴，應以上訴書狀，敘述具體理由，提出於原審法
    院為之，刑事訴訟法第三百五十條第一項、第三百六十一條
    第二項分別定有明文。又第二審上訴書狀，應敘述「具體理
    由」，所稱具體理由，係指須就不服之判決為具體之指摘而
    言，如僅泛稱原判決，認事用法不當或採證違法、判決不公
    等，均非具體理由；又上訴理由之具體與否，係屬第二審法
    院審查範圍，不在法院命補正之列，是上訴書狀如已敘述理
    由，無論其具體與否，即無待補提理由書或命補正，法院辦
    理刑事訴訟案件應行注意事項第一六二條亦有明文。是上訴
    之法律上程式，為應以上訴書狀，就不服之判決為具體指摘
    ，並向原審法院提出，始合乎上訴法律上程式。次按第二審
    法院認為上訴有刑事訴訟法第三百六十二條前段情形者（即
    上訴不合法律上之程式），應以判決駁回之，刑事訴訟法第
    三百六十七條前段亦有明文。
二、本件上訴人甲○○上訴意旨略以：被告為警查獲時，對於竊
    盜之事實均坦承不諱，足見犯後態度良好，且深具悔意。而
    原審判決仍判處被告應執行有期徒刑一年二月實屬過重。被
    告會鋌而走險犯罪，實因罹患狹心症、高血壓、高血脂等病
    症，此有診斷證明書可證。又屢次求職無著，因困於生活以
    致觸法。請鈞院審酌被告犯罪時均無傷及他人，且贓物均由
    被害人領回，被告現因罹患上述病症，需按時至醫院就診，
    且雙親雖健在，但均已老邁，均需被告照料，另有一子在就
    學中。請鈞院姑念被告對於犯行坦承不諱並無狡飾，且深具
    悔意，撤銷原判決而判處被告較輕刑期，以啟被告自新之機
    會云云。
三、經查：原判決於理由欄五、業經載明「爰審酌被告前於七十
    六年間，曾因竊盜案件，經本院以七十六年度訴字第二七八
    號判決判處有期徒刑一年，於七十七年六月二十二日執行完
    畢（不構成累犯），素行不佳，有臺灣高等法院被告前案紀
    錄表一份在卷可參；雖因罹患冠狀動脈心臟病（見本院九十
    七年度偵聲字第十八號卷第五頁診斷證明書），求職無著，
    困於生活以致觸法，但其率爾竊取他人財物，無視法紀，侵
    害他人之財產權，亦屬可議；以及其犯罪之手段、所生危害
    ，部分贓物已據被害人領回；並於犯後坦承犯行，態度良好
    等犯罪之動機、目的、手段、所生危害、被告之品行及犯後
    態度等一切情狀，分別量處如主文所示之刑（即有期徒刑七
    月、六月、六月），併定如主文所示之應執行刑（即有期徒
    刑一年二月）。」等語，顯見已就被告有犯罪之前科紀錄、
    素行、犯罪之動機、其犯罪對於被害人造成之影響、被告之
    身體狀況、犯後坦承犯行之態度等因素一併予判決中加以考
    量，於法並無不當。
四、上訴人即被告甲○○上訴意旨未敘明原審判決認事用法及證
    據取捨有何不當，僅對原審判決憑空任意指摘量刑過重，其
    上訴理由，顯非具體，依上所述，應予駁回。爰依刑事訴訟
    法第三百七十二條規定，不經言詞辯論，逕行判決。
據上論斷，應依刑事訴訟法第三百六十七條前段、第三百七十二
條，判決如主文。
中    華    民    國    97    年    5     月    15    日
                  刑事第六庭    審判長法  官  蔡崇義
                                      法  官  董武全
                                      法  官  曾文欣
以上正本證明與原本無異。
不得上訴。
                                      書記官  李育儒
中    華    民    國    97    年    5     月    19    日


司法院資訊處製作；財團法人民間司法改革基金會備份。
